【裁判字號】    98,上易,2969
【裁判日期】    990128
【裁判案由】    竊盜
【裁判全文】
臺灣高等法院刑事判決                98年度上易字第2969號
上  訴  人  臺灣臺北地方法院檢察署檢察官
被      告  甲○○
上列上訴人因被告竊盜案件，不服臺灣臺北地方法院98年度易字
第2060號，中華民國98年10月21日第一審判決（起訴案號：臺灣
臺北地方法院檢察署98年度偵字第12298 號），提起上訴，本院
判決如下：
    主  文
原判決撤銷。
甲○○竊盜，處罰金新台幣貳仟元，如易服勞役，以新台幣壹仟
元折算壹日。
    事  實
一、甲○○於民國（下同）98年4月8日上午5 時許，意圖為自己
    不法之所有，在臺北市○○區○○路2 段364巷2弄口，徒手
    竊取乙○所有之手推車1 台得手，並將之推往臺北市○○區
    ○○路2 段364巷2弄地下室藏放而據為己有。嗣經乙○於同
    日上午9 時55分發現失竊，報警調閱監視錄影帶後，始查知
    上情。
二、案經被害人乙○訴由臺北市政府警察局萬華分局報告臺灣臺
    北地方法院檢察署檢察官偵查後聲請簡易判決處刑。
    理  由
一、訊據被告甲○○矢口否認犯行，辯稱：「那是我隔壁鄰居的
    推車，我之前都會幫他收起來，我想說是他的，結果不是他
    的。我以前有幫他收過。兩台車子外觀都差不多。他常常會
    忘記，我以前都會幫他收」云云。
二、經查：本件查獲之手推車1 台係屬被害人乙○所有，而經被
    告擅自推走並收藏於地下室乙節，業據被害人乙○於偵查中
    指訴歷歷，並有臺北市政府警察局萬華分局98年4月8日下午
    1時搜索、扣押筆錄、扣押物品目錄表、監視器翻拍照片2張
    及贓物認領保管單1 紙附卷可稽。而被告雖已上情置辯，惟
    被告所指之鄰居郭智賢在原審審理中乃具結證稱：「我是做
    資源回收的，被告平常是拿東西來賣我的而已。我的資源回
    收營業地點在臺北市○○路○段364巷2弄2號1樓。就我所知
    ，板車的主人當天下午四點多拿東西來賣我，就把板車遺留
    在我的店門口，說晚上會來拿。我六點多要打烊時，他還沒
    有來拿，我就把板車推到隔壁的照相館前面，因為該照相館
    會比較晚到10點鐘才會關門，我的用意就是那邊有攝影機也
    比較安全，結果隔天板車的主人早上8 點多找我要板車，我
    就說我沒有幫他收進去，他就問我說放在哪裡，我就說放在
    隔壁的照相館，可以請他調監視錄影，後來就查獲被告。我
    的板車比較大台，顏色也是深藍色，但是我的板車比較舊，
    還有生銹，被告以前也沒有幫我收過板車。被告說有替我收
    板車，其實沒有，因為我每天都會把我的板車收到貨車上面
    。營業的時間我平常都停在對面，因為對面可以停車，打烊
    的時候我會把所有的車子都放在貨車上。被告平常應該知道
    我的板車就放在我的貨車上面，因為被告的三輪車平常都放
    在我店的前面，我的車子每天都放在貨車上的。被告每天拿
    東西來賣，對於我的板車應該有一定的瞭解」等語。綜上足
    證，被告辯稱曾經替郭智賢代收板車云云，並非事實，而二
    部手推車外觀亦有相當差異，被告在該地活動又非一日，對
    該車並非郭智賢所有應有足夠之認識，不致有誤會可言，是
    證被告所辯顯係畏罪之詞，不足採信。本件事證明確，被告
    犯行洵堪認定。
三、核被告所為，係犯刑法第320 條第1 項之竊盜罪。
四、原審以被告犯罪事證明確，予以論罪科刑，固非無見。惟查
    ：罰金之金額為新臺幣一千元以上，以百元計算之，刑法第
    33條第5 款定有明文，原判決既未說明被告有刑法第59條酌
    量減輕之情形，仍諭知科處其罰金新台幣600 元，顯屬違背
    法令，檢察官上訴意旨執此指摘原判決不當，為有理由，自
    應由本院將原判決撤銷改判，爰審酌被告並無犯罪前科，且
    教育程度較低，竊取之物品價值又僅為陳舊之手推車一台，
    價值不高，且於次日即遭查獲，竊取之物品已返還被害人，
    被害人損失亦屬輕微，惟被告否認犯行，態度不佳等一切情
    狀，量處如主文第二項所示之刑，併宣告易服勞役之折算標
    準，以示懲儆。
據上論斷，應依刑事訴訟法第369條第1項前段、第364條、第299
條第1項前段，刑法第320條第1項、第42條第3項，刑法施行法第
1條之1，判決如主文。
本案經檢察官張啟彬到庭執行職務。
中    華    民    國    99    年    1     月    28    日
                  刑事第八庭審判長法  官  張傳栗
                                  法  官  劉嶽承
                                  法  官  陳春秋
以上正本證明與原本無異。
不得上訴。
                                  書記官  李家敏
中    華    民    國    99    年    1     月    28    日
附錄：本案論罪科刑法條全文
中華民國刑法第320條 (普通竊盜罪、竊佔罪)
意圖為自己或第三人不法之所有，而竊取他人之動產者，為竊盜
罪，處五年以下有期徒刑、拘役或5百元以下罰金。
意圖為自己或第三人不法之利益，而竊佔他人之不動產者，依前
項之規定處斷。
前二項之未遂犯罰之。


司法院資訊處製作；財團法人民間司法改革基金會備份。
